臺灣臺中地方法院臺中簡易庭小額民事判決
                                    110年度中小字第803號
原      告  永豐商業銀行股份有限公司

法定代理人  陳嘉賢  


訴訟代理人  陳慕勤  
            林美芳  
被      告  黃淑惠  

特別代理人  黃秀蘭律師  
複  代理人  廖紋儷  
上列當事人間請求給付簽帳卡消費款事件，本院於民國110年9月
22日言詞辯論終結，判決如下：
    主      文
被告應給付原告新臺幣陸萬零陸佰柒拾叁元，及其中新臺幣貳萬
壹仟零叁拾肆元自民國109年11月3日起至清償日止，按週年利率
百分之十四點七五計算之利息，及其中新臺幣叁萬陸仟伍佰伍拾
元自民國109年11月3日起至清償日止，按週年利率百分之十五計
算之利息。
訴訟費用新臺幣貳仟捌佰元由被告負擔。
本判決得假執行。
    事實及理由
一、原告主張：被告於民國97年12月間向原告（經與永豐信用卡
    股份有限公司合併，並由原告為存續公司）申請信用卡使用
    ，約定被告可持卡消費，然應按期向原告清償，倘未按期清
    償，除應償消費款項外，應加計自入帳日起各按年息百分之
    14.75及百分之15計算之遲延利息（按消費當時各別適用之
    利息）。嗣被告持卡消費，然未依約還款，迄至109年11月3
    日止尚積欠新臺幣（下同）6萬673元（包含本金各為2萬103
    4元、3萬6550元及已到期利息等）未為清償，為此請求被告
    償還如聲明所示之款項等語。並聲明：請求判決如主文所示
    。
二、被告則以：其對於原告所為本件請求之金額等均無意見，其
    確有申辦該信用卡並為該等消費而迄未還款無訛等語。
三、查原告主張之上開事實，業據原告提出與伊所述相符之信用
    卡申請書暨約定條款、帳務資料表及信用卡帳單明細等為證
    ，而被告業已具狀及當庭表示其對於原告所為本件請求之金
    額等均無意見等語，是本院依調查證據之結果，堪信原告之
    主張為真正。從而，原告依據信用卡契約之法律關係訴請如
    主文第1項所示，為有理由，應予准許。
四、本件依民事訴訟法第436條之20規定，應依職權宣告假執行
    ，並依同法第78條及第436條之19條第1項規定，確定其訴訟
    費用額為2,800元（裁判費1,000元、特別代理人報酬1800元
    ，按依民事訴訟法第77之25條規定，選任律師為特別代理人
    之酬金為訴訟費用之一部），應由被告負擔。
中　　華　　民　　國　　110 　年　　9 　　月　　29　　日
             　　　　  臺灣臺中地方法院臺中簡易庭                                  法　官　許惠瑜
以上正本係照原本作成。
如不服本判決，應於送達後20日內，以判決違背法令為理由，向
本院提出上訴狀並表明上訴理由（上訴理由應表明一、原判決所
違背之法令及其具體內容；二、依訴訟資料可認為原判決有違背
法令之具體事實），如於本判決宣示後送達前提起上訴者，應於
判決送達後20日內補提上訴理由書（須附繕本）。如委任律師提
起上訴者，應一併繳納上訴審裁判費。
中　　華　　民　　國　　110 　年　　9 　　月　　29　　日
                               書記官　許千士